【裁判字號】    97,簡上,135
【裁判日期】    970402
【裁判案由】    毒品危害防制條例
【裁判全文】
臺灣臺中地方法院刑事判決             97年度簡上字第135號
上  訴  人  甲○○
即被告
上列上訴人因違反毒品危害防制條例案件，不服本院九十六年度
簡字第一三八六號中華民國九十六年十二月二十日第一審簡易判
決（起訴案號：臺灣臺中地方法院檢察署九十六年度偵字第二八
五二四號），提起上訴，本院管轄之第二審合議庭判決如下：
    主  文
上訴駁回。
    犯罪事實及理由
一、本案經本院審理結果，認原第一審簡易判決認事用法及量刑
    均無不當，應予維持，並引用如附件第一審簡易判決書（含
    臺灣臺中地方法院檢察署檢察官起訴書）記載之犯罪事實、
    證據、理由及應適用之法條。
二、上訴人即被告甲○○上訴意旨略以：伊係於公園路二十一之
    九號十樓之十四信箱發現一包香煙，習慣性的將之打開來看
    ，看到裡面有一包甲基安非他命，因為緊張，所以在樓梯口
    跌倒，此時適為巡邏警察發現，伊並無持有該包甲基安非他
    命之犯意云云。經查:
（一）證人乙○○即本案查獲之警員於本院證稱：「當天在查獲
      地點公園路十九號前面，我是便衣走路行經該處，看到被
      告從我對面約六、七步的距離處向我的方向走過來，我們
      當時走在公寓的騎樓下，被告在距離我六、七步的地方跌
      倒，我就上前問他有沒有關係，他爬起來跟我說沒關係，
      我跟他說我是當地派出所的員警，並且拿證件給他看，因
      為我當時覺得他很可疑，想瞭解他的身分，我就請他出示
      證件，被告就從後面口袋拿一個證件給我看，我跟派出所
      裡面的同事查詢，還在查證身分時，我就問被告之前有無
      前科，被告說他之前有用藥，現在沒有了，我在問他的時
      候看到他手一直發抖，而且注意他手上一直拿著一包香煙
      ，又發現他上衣口袋也有一包香煙，二種香煙是不同品牌
      ，我覺得有疑問，因為正常的人都只抽同一種品牌，我問
      他你為何一次抽二種品牌的香煙，他說他手上的是空的，
      他就把它揉成一團丟在地上，我看到就撿起來看，裡面確
      實是空的，我請他上衣那包香煙拿出來給我看一下，過程
      中他手一直發抖，我問他如果沒有用藥不用如此緊張，被
      告就把上衣那包香煙交給我，結果裡面只有香煙沒有其他
      的東西，我就問他身上還有無其他東西，請他全部拿出來
      ，被告一開始只把皮包拿出來，此時我看到他連腳都開始
      抖，我就問他你把東西都拿出來，刑責會比較輕，被告就
      從褲子口袋把皮包、錢還有一包安非他命拿出來給我。那
      包安非他命只是用透明的夾鏈袋包裝，沒有其他外盒包裝
      」、「 (問：查獲地點距離被告警察局所說的21-9號1樓
      多遠？)就在隔壁，約十公尺左右」等語，而被告於本院
      亦供稱：「 (問: 你何時撿到安非他命？)剛撿到不到一
      分鐘」、「我看到一包香煙盒看到裡面有安非他命，我緊
      張就跌倒，警員走過來問我如何，我就順勢把安非他命放
      在褲子口袋，手上拿著我撿到的印象中是三五硬紙的香煙
      盒」等語，則被告既明知所拾獲香煙盒內之物係屬甲基安
      非他命，苟其無持有之犯意，其自可將之置回原拾獲之信
      箱之上，要無再持該包香煙前進致緊張跌倒之必要，又被
      告持有該包甲基安非他命迄為警查獲既已有一分鐘及十公
      尺之時間、距離間隔，客觀上已足認被告有持有之事實，
      再被告既將該包甲基安非他命自香煙盒內取出並將之單獨
      置放於褲子口袋之中，依其將該包甲基安非他命自原置放
      香煙盒內分離之客觀情狀，亦可見被告對該包甲基安非他
      命有實施實力支配之持有事實及主觀犯意，是被告否認犯
      行顯屬卸責之詞，不足採信，本案事證明確，被告犯行堪
      以認定。
（二）原審以被告罪證明確，適用毒品危害防制條例十一條第二
      項、第十八條第一項前段，刑法第十一條前段、第六十二
      條前段、第四十一條第一項前段之規定，對被告量處拘役
      五十日，及諭知易科罰金之折算標準，並就扣案甲基安非
      他命諭知沒收銷燬，其認事用法並無不當，量刑亦屬妥適
      ，被告上訴意旨否認犯罪，顯無理由，應予駁回。
據上論斷，應依刑事訴訟法第四百五十五條之一第三項、第三百
七十三條、第三百六十八條，判決如主文。
中    華    民    國    97    年    4     月    2    日
                    台灣台中地方法院刑事第二庭
                            審判長法  官  曾佩琦
                                  法  官  陳姵君
                                  法  官  郭書豪
上正本證明與原本無異。
本件不得上訴。
中    華    民    國    97    年    4     月    2    日
                                  書記官  陳美虹
附錄論罪科刑法條：
毒品危害防制條例第十一條第二項：
毒品危害防制條例第11條
持有第二級毒品者，處 2 年以下有期徒刑、拘役或新臺幣 3 萬
元以下罰金。


司法院資訊處製作；財團法人民間司法改革基金會備份。
